【裁判字號】    91,訴,304
【裁判日期】    920827
【裁判案由】    違反槍砲彈藥刀械管制條例等
【裁判全文】
臺灣新竹地方法院刑事判決                          九十一年度訴字第三四號
    公  訴  人  臺灣新竹地方法院檢察署檢察官
    被      告  丁○○
    指定辯護人  本院公設辯護人林銘宏
右列被告因違反槍砲彈藥刀械管制條例等案件，經檢察官提起公訴（八十九年度偵字
第四五六八、四八０四、五九二九號，其中八十九年度偵字第四八０四號，起訴書誤
載為八十九年度偵字第四八０八號），本院判決如左：
    主  文
丁○○連續未經許可，製造可發射子彈具有殺傷力之槍枝，處有期徒刑捌年，併科罰
金新臺幣壹拾貳萬元，罰金如易服勞役，以新臺幣玖佰元即銀元佰元折算壹日。扣
案之可發射子彈具有殺傷力之改造手槍枝（槍枝管制編號：0000000000
號含彈匣壹個、槍枝管制編號：0000000000、0000000000號）
、鑽床壹台、隔音墊板肆塊、砂輪片陸片、布輪片壹片、測量器壹個、固定老虎夾貳
個、Ｃ型夾壹個、鉗子把、油標尺壹把、銼刀肆把、大鑽頭壹拾支、小鑽頭肆拾
柒支、螺絲起子貳支、砂輪機台、鑽石挫包壹盒、槍枝年鑑本、槍枝分解圖張
、彈簧拾貳條、尼龍布製槍套壹個、玩具金屬槍身壹把、玩具槍金屬滑套貳個（其
中壹個欠缺槍機）、玩具槍金屬彈匣壹個、玩具塑膠槍管肆支、玩具金屬槍管貳支、
玩具槍金屬擊槌個、土造金屬槍管半成品肆支、土造子彈半成品壹拾玖顆，均沒收
；又未經許可，持有子彈，累犯，處有期徒刑拾月，併科罰金新臺幣伍萬元，罰金如
易服勞役，以新臺幣玖佰元即銀元佰元折算壹日。扣案之口徑九mm制式半自動手槍
子彈顆，沒收；又共同連續收受贓物，累犯，處有期徒刑拾月；又寄藏贓物，處有
期徒刑陸月。應執行有期徒刑拾年，併科罰金罰金新臺幣壹拾伍萬元，罰金易服勞役
，以新臺幣玖佰元即銀元佰元折算壹日。扣案之可發射子彈具有殺傷力之改造手槍
枝（槍枝管制編號：0000000000號含彈匣壹個、槍枝管制編號：000
0000000、0000000000號）、鑽床壹台、隔音墊板肆塊、砂輪片陸
片、布輪片壹片、測量器壹個、固定老虎夾貳個、Ｃ型夾壹個、鉗子把、油標尺壹
把、銼刀肆把、大鑽頭壹拾支、小鑽頭肆拾柒支、螺絲起子貳支、砂輪機台、鑽
石挫包壹盒、槍枝年鑑本、槍枝分解圖張、彈簧拾貳條、尼龍布製槍套壹個、
玩具金屬槍身壹把、玩具槍金屬滑套貳個（其中壹個欠缺槍機）、玩具槍金屬彈匣壹
個、玩具塑膠槍管肆支、玩具金屬槍管貳支、玩具槍金屬擊槌個、土造金屬槍管半
成品肆支、土造子彈半成品壹拾玖顆、口徑九mm制式半自動手槍子彈顆，均沒收。
    事  實
一、丁○○自民國八十一年間起迄今有五次違反麻醉藥品管理條例、二次違反槍砲彈
    藥刀械管制條例及一次贓物等前科紀錄，先於八十一年間先後二次因違反麻醉藥
    品管理條例案件，經本院分別以八十一年度訴字第四九三、九四三號各判處有期
    徒刑六月確定，嗣經本院裁定定應執行刑為有期徒刑十一月確定，旋又於八十二
    年間再分別因贓物及違反麻醉藥品管理條例案件，經本院分別以八十二年度易字
    第二二八三號、八十二年度訴字第一一八八號各判處有期徒刑三月、七月確定，
    而經接續執行後，於八十三年十一月二十日執行完畢；又於八十四年間再因違反
    麻醉藥品管理條例案件，經本院以八十四年度易字第一三九四號判處有期徒刑五
    月確定，並於八十四年八月五日易科罰金執行完畢；嗣又於八十五年間因分別違
反槍砲彈藥刀械管制條例案件及麻醉藥品管理條例案件，經本院分別以八十五年
    度訴字第五九九、六七六、八七六號各判處有期徒刑八月、二年十月、一年六月
    及臺灣高等法院以八十五年度上易字第四五一三號判處有期徒刑八月確定，嗣前
    開本院八十五年度訴字第五九九、六七六號各判處有期徒刑八月、二年十月部分
    ，經本院以八十五年度聲字第一一六四號裁定定應執行刑為有期徒刑三年四月確
    定，前開本院八十五年度訴字第八七六號判處有期徒刑一年六月及臺灣高等法院
    八十五年度上易字第四五一三號判處有期徒刑八月部分，亦經臺灣高等法院以八
    十六年度聲字第一八號裁定定應執行刑為有期徒刑二年確定，合計前開案件共應
    執行有期徒刑五年四月，而接續執行，原應於九十一年一月二日執行完畢（執行
    案號：臺灣新竹地方法院檢察署八十八年度執更字第六五八號），惟於八十八年
    十月二十六日經假釋交付保護管束出獄。惟於假釋出獄後，再於八十九年間因檢
    肅流氓案件，經本院以八十九年度感裁字第一六號裁定交付感訓處分確定。嗣又
    因施用毒品案件經撤銷假釋（因毒品案件自八十九年十一月二十八日起執行觀察
    、勒戒及強制戒治，嗣經裁定停止戒治，故執行至九十年十月三十日止，旋經檢
    察官於九十一年二月十八日以九十一年度戒毒偵字第一五號為不起訴處分），自
    九十年十月三十日起接續執行殘刑有期徒刑二年二月七日（執行案號：臺灣新竹
    地方法院檢察署九十年度執更字第六０號），應執行至九十三年一月五日（臺灣
    高等法院被告全國前科紀錄表誤載為自九十年十二月二十八日起刑期起算，並誤
    載為應執行至九十三年三月五日），現仍在臺灣新竹監獄執行中。
二、詎丁○○仍不知悔改，猶基於製造可發射子彈具有殺傷力改造手槍及製造可供可
    發射子彈具有殺傷力改造手槍所用之土造子彈之概括犯意，自八十九年六月間起
    ，以郵購方式陸續向嘉義市「華山」模型店購入仿ＢＥＲＥＴＴＡ廠、ＧＬＯＣ
    Ｋ廠、ＣＯＬＴ廠半自動手槍製造之金屬玩具手槍三枝（含彈匣一個）及尼龍布
    製槍套一個、玩具金屬槍身一把、玩具槍金屬滑套二個（其中一個缺槍機）、玩
    具槍金屬彈匣一個、玩具塑膠槍管四支、玩具金屬槍管六支、玩具槍金屬擊槌三
    個、玩具槍金屬彈殼子彈十九顆、彈簧、玩具槍用底火帽、黑色火藥、紙雷管後
    ，即自八十九年八月六日起，在新竹縣竹北市○○路○段二０七巷八六號其住處
    ，以其所有之鑽床、隔音墊板、砂輪片、布輪片、測量器、固定老虎夾、Ｃ型夾
    、鉗子、油標尺、銼刀、大鑽頭、小鑽頭、螺絲起子、砂輪機、鑽石挫包等工具
    ，並參照其所有之槍枝年鑑、槍枝分解圖等圖書，連續製造可適用於前開三枝金
    屬玩具手槍之主要組成零件即貫通之土造金屬槍管三支後，再將該貫通之土造金
    屬槍管三支，連續先後三次更換改裝在前開三枝金屬手槍內，使該改造之金屬手
    槍三枝均可擊發適用之子彈，並具殺傷力，而連續製造完成可發射子彈具有殺傷
    力之改造手槍三枝（槍枝管制編號：0000000000號含彈匣一個、槍枝
    管制編號：0000000000、0000000000號），並著手以玩具
    金屬子彈彈殼加裝玩具槍用底火帽之方式，連續欲製造可供可發射子彈具有殺傷
    力改造手槍所用之土造子彈十九顆，同時繼續製造可發射子彈具有殺傷力改造手
    槍之主要組成零件土造金屬槍管四支，惟所製造之土造子彈十九顆均尚未加裝底
    火、金屬彈頭，所製造之土造金屬槍管四支亦加工未完成，故均尚未製造完成。
    嗣於八十九年八月十日下午三時三十分許，在新竹縣竹北市○○路○段二０七巷
    八六號其住處為警首度查獲，並於其妹陳惠雯所有而由其騎乘使用之車牌號碼Ｆ
    Ｈ八－一三二號機車座墊下置物箱內扣得其持有製造完成可發射子彈具有殺傷力
    之改造手槍一枝（槍枝管制編號：0000000000號，含彈匣一個）及其
    持有之制式口徑９mm半自動手槍子彈四顆（鑑驗時試射一顆，詳如後述），旋於
    翌日經檢察官諭知具保停止羈押。嗣再於八十九年八月二十八日凌晨一時三十分
    許，又在新竹縣竹北市○○路○段二０七巷八六號其住處再度為警查獲，並扣得
    其持有製造完成可發射子彈具有殺傷力改造手槍二枝（槍枝管制編號：0000
    000000、0000000000號）及其所有供製造可發射子彈具有殺傷
    力改造手槍、製造可供可發射子彈具有殺傷力改造手槍所用之子彈未遂犯罪所用
    之鑽床一台、隔音墊板四塊、砂輪片六片、布輪片一片、測量器一個、固定老虎
    夾二個、Ｃ型夾一個、鉗子三把、油標尺一把、銼刀四把、大鑽頭十三支、小鑽
    頭四十七支、螺絲起子二支、砂輪機三台、鑽石挫包一盒、槍枝年鑑三本、槍枝
    分解圖三張、彈簧三十二條、玩具槍用底火帽三盒、黑色火藥一包、紙雷管一包
    、尼龍布製槍套一個、玩具金屬槍身一把、玩具槍金屬滑套二個（其中一個欠缺
    槍機）、玩具槍金屬彈匣一個、玩具塑膠槍管四支、玩具金屬槍管二支、玩具槍
    金屬擊槌三個，並扣得其所有製造尚未完成之土造金屬槍管四支、製造尚未完成
    之土造子彈十九顆（另扣得無法擊發之制式口徑９mm不發彈一顆，亦詳如後述）
    ，嗣扣案之玩具槍用底火帽三盒、黑色火藥一包、紙雷管一包，均經新竹縣警察
    局竹東分局銷燬。
三、丁○○又另基於無故持有子彈之犯意，自八十五年間起無故持有制式口徑９mm半
    自動手槍子彈四顆（另於八十九年八月二十八日凌晨一時三十分許，在新竹縣竹
    北市○○路○段二０七巷八六號為警查獲無法擊發之制式口徑９mm不發彈一顆，
    惟既為不發彈，即非屬槍砲彈藥刀械管制條例第四條第一項第二款所指之子彈）
    ，嗣於八十九年八月十日下午三時三十分許，在新竹縣竹北市○○路○段二０七
    巷八六號其騎乘使用之車牌號碼ＦＨ八－一三二號機車座墊下置物箱內連同前開
    扣得之可發射子彈具有殺傷力之改造手槍一枝（槍枝管制編號：0000000
    000號，含彈匣一個）一併為警查獲，而扣得其持有之制式口徑９mm半自動手
    槍子彈四顆（鑑驗時試射一顆）。
四、丁○○又明知戊○○（檢察官另案偵查起訴）持有之車牌號碼ＭＬ－八四三五號
    、ＥＯ－０三七五號自用小客車，分別係甲○○、李素峨所有，而先後於八十九
    年六月三十日上午七時許、八十九年八月二十一日上午八時許，分別在新竹市○○路○段三八五號地下室、新竹市○○路一七三巷七一弄一０號前為戊○○所竊
    取之贓物，詎竟仍基於收受贓物之概括犯意：
（一）先於八十九年六月三十日晚上九時許，由庚○○（庚○○竊盜部分，業經檢察
      官以八十九年度偵字第四五六八、五九二九號為不起訴處分）搭載其至戊○○
      居處即新竹縣竹北市○○路○段一九六巷三八號，其與庚○○乃共同基於收受
      贓物之犯意聯絡，在新竹縣竹北市新竹縣警察局竹北分局鳳岡派出所後方某處
      空地，共同收受戊○○交付之車牌號碼ＭＬ－八四三五號自用小客車贓物，欲
      將該車牌號碼ＭＬ－八四三五號自用小客車贓物上之輪胎拆卸更換至庚○○所
      有之自用小客車，旋即推由丁○○駕駛前往該車牌號碼ＭＬ－八四三五號自用
      小客車贓物至某不詳處所修車廠，庚○○亦駕駛其所有之自用小客車尾隨同往
      ，嗣因覺該車牌號碼ＭＬ－八四三五號自用小客車贓物上之輪胎較庚○○所有
      之自用小客車輪胎為舊，乃未更換，又由丁○○將該車牌號碼ＭＬ－八四三五
      號自用小客車駕駛回新竹縣竹北市新竹縣警察局竹北分局鳳岡派出所後方某處
      空地停放，適遇警發現有異攔截，其即匆忙棄車搭乘庚○○駕駛之自用小客車
      逃逸。
（二）又於八十九年八月二十二日晚上七時許，在桃園縣中壢市○○路，以新臺幣（
      下同）七千元（起訴書載為一萬元）之代價，向不知情之羅銀宏購得故障待報
      廢，而與戊○○竊得之「自動排檔型」（俗稱「自排」）車牌號碼ＥＯ－０三
      七五號自用小客車贓物同車色、同型、同廠牌、同車廠年份、同排氣量之車牌
      號碼ＪＮ－二０四六號「手動排檔型」（俗稱「手排」）自用小客車，再由戊○○於不詳時、地將前開竊得之「自排」車牌號碼ＥＯ－０三七五號自用小客
      車贓物車身改套裝在該「手排」車牌號碼ＪＮ－二０四六號自用小客車上，旋
      丁○○即於不詳時、地收受戊○○交付已改套裝「自排」車牌號碼ＥＯ－０三
      七五號自用小客車之贓車使用。
五、丁○○又明知己○○（民國五十八年九月六日生，由檢察官另案偵查）持有之配
    鎖匙機三部、配遙控器主機三部、遙控子機十個、裝鎖工具十支、鑰匙丕八十個
    等物品，係彭渙清所有，而於八十九年八月二十二日晚間，在新竹市○○路○段
    六四三號所失竊，為來路不明之贓物，竟仍另基於寄藏贓物之犯意，於八十九年
    八月二十六日晚上十時許，在新竹縣竹北市○○路○段二０七巷八六號其住處，
    受己○○之託予以寄藏。嗣於八十九年八月二十八日凌晨一時三十分許，在新竹
    縣竹北市○○路○段二０七巷八六號為警查獲。
六、案經新竹縣警察局竹東分局、新埔分局先後報告臺灣新竹地方法院檢察署檢察官
    偵查起訴。
    理  由
壹、認定犯罪事實所憑之證據及認定之理由：
一、訊據被告丁○○坦承未經許可持有子彈（制式口徑９mm半自動手槍子彈四顆部分
    ）犯行，亦不否認持有製造完成可發射子彈具有殺傷力之改造手槍、鑽床等工具
    、槍枝年鑑、槍枝分解圖、彈簧、玩具槍用底火帽、黑色火藥、紙雷管、尼龍布
    製槍套、玩具金屬槍身、玩具槍金屬滑套（其中一個缺槍機）、玩具槍金屬彈匣
    、土造金屬槍管半成品、玩具塑膠槍管、玩具金屬槍管、玩具槍金屬擊槌、土造
    子彈半成品，並先後二次收受戊○○交付之車牌號碼ＭＬ－八四三五號自用小客
    車、「手排」之車牌號碼ＪＮ－二０四六號自用小客車改套裝在「自排」之車牌
    號碼ＥＯ－０三七五號自用小客車，又受己○○之託寄放配鎖匙機三部、配遙控
    器主機三部、遙控子機十個、裝鎖工具十支、鑰匙丕八十個等情，惟矢口否認有
    製造可發射子彈具有殺傷力改造手槍、製造可供可發射子彈具有殺傷力改造手槍
    所用之子彈、收受贓物、寄藏贓物等犯行，辯稱伊未製造可發射子彈具有殺傷力
    之改造手槍，亦未製造土造子彈，伊僅持有改造手槍、土造子彈半成品，扣案之
    改造手槍、玩具槍零件、土造金屬槍管半成品、土造子彈半成品均係買來就是如
    此，伊未加工改造，且具有殺傷力之改造手槍三支係在新竹市幻象二千店買的，
    其他零件才是向嘉義市「華山」模型店郵購的，又伊收受、受寄放戊○○、己○○交付之車輛及配鎖匙機三部、配遙控器主機三部、遙控子機十個、裝鎖工具十
    支、鑰匙丕八十個等物時，均不知是贓物云云。然查：
（一）關於事實二被告連續製造可發射子彈具有殺傷力改造手槍、連續製造可供可發
      射子彈具有殺傷力改造手槍所用之土造子彈未遂部分：
  １、右揭事實二被告連續製造可發射子彈具有殺傷力改造手槍、連續製造可供可發
      射子彈具有殺傷力改造手槍所用之土造子彈未遂部分，業據被告迭於警訊及偵
      查中供稱：「．．．倉庫內查扣乙台鑽床．．．砂輪機、改造槍枝工具一批是
      何人所有？）都是我所有，是我改造槍枝及子彈所用之工具．．．（查獲底火
      是何人所有？）底火是我的，用來改造槍枝子彈所用的．．．（查獲槍枝年鑑
      三本、槍枝分解圖三張，是何人所有？）是我所有，用來改造槍枝參考之用．
      ．．（查獲．．．改造手槍．．．各式槍身半成品是何人所有？）都是我所有
      所製造的．．．都是住處房間內改造．．．總共改造槍枝三支，另外一支於８
      ９年８月１０日被新埔分局查獲．．．８９年８月１０日被警方查獲改造手槍
      後，我又繼續改造槍枝，因為我有需要槍枝做為防身之用」（參八十九年度偵
      字第四八０四號偵查卷Ｐ．９－１１之被告警訊筆錄）、「上次８月１０日因
      改造槍枝被移送．．．（這次有二枝如何來的？）是郵購買來的，買來後我自
      己把它貫通．．．火葯自己裝的．．．底火是．．．與槍一起郵購．．．（砂
      輪機等工具及零件都是你的？）是．．．（槍枝改造的目的？）興趣」（參八
      十九年度偵字第四八０四號偵查卷八十九年八月二十八日檢察官偵訊筆錄Ｐ２
      ９－３０）、「槍枝均是我的，是我改造的．．．槍枝有改造．．．（該三支
      槍．．．底火來源？）就是郵購，向嘉義華山模型店買的，今年六、七月買的
      ．．．８９年８月５、６日時開始先後改造，最後一次是８９年８月１７日，
      地點在竹北市○○路住處改造的．．．（是用何些工具改造？）用鑽床、大鑽
      頭、小鑽頭、砂輪機．．．年鑑及分解圖是買槍時即附贈的，子彈、槍身、滑
      套、彈匣、槍管、彈簧、火葯、紙雷管、槍套、擊鎚等均是槍枝零件，均是向
      華山買的」（參八十九年度偵字第四五六八號偵查卷Ｐ．４８－４９八十九年
      九月十一日檢察官偵訊筆錄）、「（手槍是你改造？）對，我用模具玩具槍改
      造三支，在８９年８月上旬在我家改的，一把在上旬新埔分局查扣．．．（為
      何改造槍？）我本身嗜好」（參本院八十九年度聲羈字第一四一號訊問筆錄）
      等情明確。
  ２、此外，並有改造手槍三枝（槍枝管制編號：0000000000號含彈匣一
      個、槍枝管制編號：0000000000、0000000000號）、鑽
      床一台、隔音墊板四塊、砂輪片六片、布輪片一片、測量器一個、固定老虎夾
      二個、Ｃ型夾一個、鉗子三把、油標尺一把、銼刀四把、大鑽頭十三支、小鑽
      頭四十七支、螺絲起子二支、砂輪機三台、鑽石挫包一盒、槍枝年鑑三本、槍
      枝分解圖三張、彈簧三十二條、玩具槍用底火帽三盒、黑色火藥一包、紙雷管
      一包、尼龍布製槍套一個、玩具金屬槍身一把、玩具槍金屬滑套二個（其中一
      個欠缺槍機）、玩具槍金屬彈匣一個、玩具塑膠槍管四支、玩具金屬槍管二支
      、玩具槍金屬擊槌三個，製造未完成之土造金屬槍管四支、製造未完成之土造
      子彈十九顆等扣案足資佐證，其中鑽床一台由新竹縣警察局竹東分局保管，玩
      具槍用底火帽三盒、黑色火藥一包、紙雷管一包，則均經新竹縣警察局竹東分
      局銷燬，有新竹縣警察局竹東分局保管清單、本院九十二年三月十九日公務電
      話紀錄及照片五張在卷可稽。且扣案之改造手槍三支確分別係仿ＧＬＯＣＫ、
      ＣＯＬＴ、ＢＥＲＥＴＴＡ廠半自動手槍製造之金屬玩具手槍更換土造金屬槍
      管而成之改造手槍，機械性能均良好，均可擊發適用子彈，均具有殺傷力；另
      扣案之子彈半成品十九顆，係由玩具金屬彈殼加裝玩具槍用底火帽而成，不具
      底火、金屬彈頭，非為完整子彈之結構，均係加工未完成之子彈；扣案之槍身
      一把、滑套二個（其中一個欠缺槍機）、彈匣一個、擊鎚三個，均係玩具槍金
      屬槍身、滑套、彈匣、擊鎚，且均未發現有加工改造痕跡；扣案之槍套一個，
      係尼龍布製槍套，亦未發現有加工改造痕跡；扣案之槍管十支，其中四支槍管
      均係內具阻鐵之玩具塑膠槍管，未發現加工改造痕跡，另二支槍管均係內具阻
      鐵之玩具金屬槍管，亦未發現加工改造痕跡，另四支槍管則均係土造金屬槍管
      半成品，研判係加工改造未完成；另扣案之鑽床、砂輪片、布輪片、測量器、
      固定老虎夾、Ｃ型夾、鉗子、油標尺、銼刀、大鑽頭、小鑽頭、螺絲起子、砂
      輪機、鑽石挫包等物品，亦均係五金工具，於改造槍枝、槍管及子彈時，各工
      具確自有援用之時機等事實，亦據內政部警政署刑事警察局鑑驗屬實，有該局
      八十九年八月二十四日刑鑑字第一一九一八二號、八十九年九月一日刑鑑字第
      一二五０七七號鑑驗通知書二份及九十二年七月十日刑鑑字第０９２００５４
      ８３０號函附卷足稽。揆諸前開鑑定結果，經核確與被告前開所為自白大致相
      符，足見被告前開自白，應確與事實相符。
  ３、再者，被告確曾於八十五年間即先後二次以相同之手法製造可發射子彈具有殺
      傷力改造手槍、土造子彈，而經本院先後以八十五年度訴字第五九九、八七六
      號判決各判處有期徒刑八月、一年六月確定，有該刑事判決二份在卷足參。據
      此，被告自白以相同之手法製造可發射子彈具有殺傷力改造手槍、土造子彈，
      且供陳係因嗜好一再製造可發射子彈具有殺傷力改造手槍、土造子彈等情，在
      在均足以證明其前開所為之自白，應確係屬實無訛。至被告嗣後翻異供述，辯
      稱未製造可發射子彈具有殺傷力之改造手槍，亦未製造土造子彈，僅持有改造
      手槍、土造子彈半成品，扣案之改造手槍、玩具槍零件、土造金屬槍管半成品
      、土造子彈半成品均係買來就是如此，未加工改造，且具有殺傷力之改造手槍
      三支係在新竹市幻象二千店買的，其他零件才是向嘉義市「華山」模型店郵購
      的云云，無非係避重就輕之詞，不足採信。
  ４、況被告已有二次製造可發射子彈具有殺傷力改造手槍、土造子彈之前科，且坦
      稱知悉修正後之槍砲彈藥刀械管制條例關於製造可發射子彈具有殺傷力改造槍
      枝之罪責等情（參本院九十二年三月十四日訊問筆錄），則衡情被告既明知製
      造可發射子彈具有殺傷力改造槍枝之罪責重大，其倘無製造可發射子彈具有殺
      傷力改造槍枝之情事，豈有僅為求交保，即自白製造可發射子彈具有殺傷力改
      造槍枝，而甘冒被依製造可發射子彈具有殺傷力改造槍枝罪起訴、判刑之風險
      。因此，被告於本院審理時另辯稱係為求交保，始自白製造可發射子彈具有殺
      傷力改造手槍、土造子彈云云，亦係事後卸責之詞，洵無足採。
  ５、綜上，事證已臻明確，被告事實二之犯行堪以認定。
（二）關於事實三被告無故持有子彈（制式口徑９mm半自動手槍子彈四顆部分）部分
      ：
  １、右揭事實三被告無故持有制式子彈部分，業據被告迭於警訊、偵查中及本院審
      理時供認不諱，並於偵查中供稱：「．．．子彈是以前四年前留下來的」（參
      八十九年度偵字第四八０四號偵查卷八十九年八月二十八日檢察官偵訊筆錄Ｐ
      ２９－３０）等情明確。至其嗣後於本院審理時，就何時開始持有制式子彈一
      節，改稱係八十九年八月初看跳蚤雜誌刊登販賣制式子彈，而打電話購買云云
      ，則顯與常情不符，不足採信。蓋制式子彈為違禁物，且販賣制式子彈係重大
      社會危害事件，向為警方查緝重點，豈有人敢公然刊登販賣制式子彈。
  ２、此外，復有子彈四顆扣案足資佐證（鑑驗時試射一顆，故僅剩三顆扣案），且
      扣案之子彈四顆經鑑驗結果，確均係口徑９mm制式半自動手槍子彈，彈底均具
      撞擊痕跡，經試射一顆，可擊發，認均具殺傷力，有前開內政部警政署刑事警
      察局八十九年八月二十四日刑鑑字第一一九一八二號鑑驗通知書附卷足參。
  ３、再者，被告此部分無故持有之子彈係口徑９mm制式半自動手槍子彈，乃顯與前
      開被告製造未遂之土造子彈半成品不同，故被告自白此部分無故持有之子彈係
      於八十五年間持有迄今，應係屬實。
  ４、綜上，被告前開所為自白，確與事實相符。事證亦已明確，被告事實三之犯行
      亦堪認定。
（三）關於事實四被告連續收受贓物部分：
  １、右揭事實四（一）之車牌號碼ＭＬ－八四三五號號自用小客車，確係被害人甲○○所有，而於八十九年六月三十日上午七時許，在新竹市○○路○段三八五
      號地下室為戊○○所竊取一節，業據戊○○於偵查中供認屬實（參八十九年度
      偵字第五九二九號八十九年十月三十日檢察官偵訊筆錄Ｐ．４３），並據被害
      人甲○○於警訊中指述無訛，復有贓物領據、車輛竊盜查詢認可資料等在卷可
      稽。故該車牌號碼ＭＬ－八四三五號號自用小客車，確屬贓物無疑。
  ２、右揭事實四（二）之車牌號碼ＥＯ－０三七五號自用小客車，則係被害人李素
      峨所有，亦於八十九年八月二十一日上午八時許，在新竹市○○路一七三巷七
      一弄一０號前為戊○○所竊取之事實，亦據戊○○於偵查中及本院審理時供認
      屬實（參八十九年度偵字第四八０四號九十年十月十六日檢察官偵訊筆錄Ｐ．
      １２５及本院九十二年三月十四日訊問筆錄），並據被害人乙○○於警訊中指
      述無訛，復有贓物領據、車輛竊盜查詢認可資料等在卷可稽。故該車牌號碼
        ＥＯ－０三七五號自用小客車，亦屬贓物無疑。
  ３、右揭事實四（一）（二）被告收受車牌號碼ＭＬ－八四三五、ＥＯ－０三七五
      號自用小客車之事實，業據被告迭於警訊、偵查中及本院審理時供認屬實，核
      與共犯庚○○及證人羅銀宏、戊○○、警員丙○○分別於警訊、偵查中及本院
      審理時供、證述之情節大致相符。足見被告此部分之自白，應確與事實相符。
  ４、被告雖辯稱：當時收受車牌號碼ＭＬ－八四三五、ＥＯ－０三七五號自用小客
      車時，不知是贓物云云。然共犯庚○○於偵查中已供稱：「（ＭＬ－八四三五
      號．．．）應是曾某牽來的」（參八十九年度偵字第五九二九號八十九年十月
      三十日檢察官偵訊筆錄Ｐ．４３）、「陳某（按即被告）開該部贓車，突然間
      ，陳某匆忙的衝過來．．．說有警察，叫我趕快走．．．我才知道是贓車」（
      參八十九年度偵字第五九二九號九十年十月十六日檢察官偵訊筆錄Ｐ．４３）
      等情明確。且被告於本院審理時亦供稱：「庚○○要我開那台車．．．是證人
      戊○○將ＭＬ八四三五號車發動之後，要我開車跟庚○○到龍展修車廠換車胎
      ．．．（證人戊○○如何發動那輛車？）用六角扳手發動．．．（車子為何要
      用六角扳手發動？）我感覺車子有問題」（參本院九十二年一月二十二日訊問
      筆錄）等情，在在均足證被告與共犯庚○○確係共同收受該車牌號碼ＭＬ－八
      四三五號自用小客車贓物，且收受時均明知該車牌號碼ＭＬ－八四三五號自用
      小客車確係贓物無疑。另被告向不知情之羅銀宏購得故障待報廢之車牌號碼Ｊ
      Ｎ－二０四六號自用小客車，係「手排」自用小客車，然經戊○○借用再交付
      時，已變成同車色、同型、同廠牌、同車廠年份、同排氣量之「自排」車，且
      整部車之感覺亦不同等情，亦據被告供述屬實（參本院九十二年三月十四日訊
      問筆錄）。據此，被告自戊○○借用再交付其使用時，該原車牌號碼ＪＮ－二
      ０四六號自用小客車已由「手排」車變為「自牌」車，且對該自用小客車之感
      覺已有所不同，亦足徵被告收受戊○○借用後交付已改套裝「自排」車牌號碼
      ＥＯ－０三七五號自用小客車之贓車時，亦已明知為贓物無訛。從而，被告辯
      收受車牌號碼ＭＬ－八四三五、ＥＯ－０三七五號自用小客車時，不知是贓物
      云云，乃係卸責之詞，無從採信。
  ５、綜上，事證亦已明確，被告事實四之犯行，洵堪認定。
（四）關於事實五被告寄藏贓物部分：
  １、右揭事實五之配鎖匙機三部、配遙控器主機三部、遙控子機十個、裝鎖工具十
      支、鑰匙丕八十個等物品，確係被害人彭渙清所有，而於八十九年八月二十二
      日晚間，在新竹市○○路○段六四三號所失竊一節，亦據被害人彭渙清於警訊
      中指述無訛，復有贓物領據在卷可稽。故該配鎖匙機三部、配遙控器主機三部
      、遙控子機十個、裝鎖工具十支、鑰匙丕八十個等物品，亦屬贓物無訛。
  ２、右揭事實五被告確係受己○○之託寄放前開贓物即配鎖匙機三部、配遙控器主
      機三部、遙控子機十個、裝鎖工具十支、鑰匙丕八十個等情，亦據被告迭於警
      訊、偵查中及本院審理時供認不諱，核與證人戊○○於偵查中及本院審理時證
      述之情節大致相符。足見被告此部分之自白，應確與事實相符。又被告雖供稱
      己○○非當庭對質年籍為五十八年九月六日生之己○○云云，然同時供陳當庭
      對質之己○○綽號為「阿水」，而寄放前開贓物之己○○綽號亦為「阿水」，
      但非同一人云云，乃著實無從想像。蓋一般人之綽號除非與自己之姓名有相當
      之關聯性，倘綽號與姓名之間無關聯性，欲找到同姓名又同綽號者，實令人難
      以想像，更何況一般人所認識之親友本即有限，而欲在有限之親友中遇到同姓
      名又同綽號者，尤令人難以置信。因之，被告陳稱交付伊寄放前開贓物之己○○非當庭對質年籍為五十八年九月六日生之己○○云云，明顯即係迴護之詞，
      不足採信。
  ３、被告雖辯稱：當時受託寄放前開配鎖匙機三部、配遙控器主機三部、遙控子機
      十個、裝鎖工具十支、鑰匙丕八十個等物品，不知是贓物云云。然前開贓物並
      非尋常之物，而係專業配、開、裝鎖及遙控器所用之物品，一般人應無取得之
      可能或必要。然己○○乃無端持有前開贓物，被告又受己○○之託寄放前開贓
      物，參以被告刻意迴護竊取前開贓物之己○○，無非係為恐供出己○○，致己○○再供出對其不利之供述。揆諸前開情事，應已足以證明被告受寄藏時，亦
      知悉前開配鎖匙機三部、配遙控器主機三部、遙控子機十個、裝鎖工具十支、
      鑰匙丕八十個等物品確屬贓物無疑。因之，被告辯稱當時受寄藏時不知係贓物
      ，己○○告知係朋友之鑰匙店倒閉後供其抵債擔保之用云云，應係意圖卸責之
      詞，亦不足採信。
  ４、綜上，此部分事證亦已明確，被告事實五之犯行，亦堪認定。
二、綜據前開論述，本案事證均已明確，被告所辯各節，均不足埰信，故被告前開犯
    行，均堪以認定。
貳、論罪及科刑之審酌：
一、核被告丁○○如事實二所為係分別犯槍砲彈藥刀械管制條例第十一條第一項之未
    經許可，製造可發射子彈具有殺傷力之槍枝罪及同條例第十二條第五項、第一項
    之未經許可，製造子彈未遂罪。被告先後三次未經許可，製造可發射子彈具有殺
    傷力之改造手槍及先後多次未經許可，製造子彈未遂犯行，均時間緊接，手法相
    同，反覆為之，所犯又均係構成要件相同之罪名，顯均係基於概括之犯意為之，
    應均依連續犯之規定論以一罪，並依法加重其刑。被告以一改造行為同時觸犯前
    開二罪名，應依刑法第五十五條想像競合犯之規定，從一重依連續未經許可，製
    造可發射子彈具有殺傷力之槍枝罪處斷。又被告未經許可，製造子彈未遂犯行部
    分，雖未經起訴，惟此部分與公訴意旨被告未經許可，製造可發射子彈具有殺傷
    力之槍枝犯行部分有想像競合之裁判上一罪關係，故此部分自仍為本件起訴效力
    範圍所及，本院應併予審酌，一併敘明。另被告未經許可，製造可發射子彈具有
    殺傷力之槍枝後，未經許可，繼續持有可發射子彈具有殺傷力槍枝之低度行為，
    應為未經許可，製造可發射子彈具有殺傷力槍枝之高度行為所吸收，應不另未經
    許可，持有可發射子彈具有殺傷力之槍枝罪。又被告未經許可，製造可發射子彈
    具有殺傷力槍枝之主要組零件金屬槍管後，進而未經許可，製造可發射子彈具有
    殺傷力之改造槍枝，製造可發射子彈具有殺傷力改造槍枝之主要組零件金屬槍管
    行為，應為製造可發射子彈具有殺傷力之改造槍枝行為所吸收，爰不另論製造可
    發射子彈具有殺傷力改造槍枝之主要組零件罪。
二、被告如事實三所為係另犯槍砲彈藥刀械管制條例第十二條第四項之未經許可，持
    有子彈罪。被告此部分未經許可，持有子彈犯行部分，係持有「制式」子彈，顯
    與被告前開所犯未經許可，製造可發射子彈具有殺傷力之改造槍枝及未經許可，
    製造「土造」子彈未遂犯行之犯罪行為態樣有異，且犯意各別，故應與前開之論
    罪之製造可發射子彈具有殺傷力之槍枝罪分論併罰。
三、被告如事實四（一）（二）所為均係犯刑法第三百四十九條第一項之收受贓物罪
    。被告與共犯庚○○就事實四（一）收受贓物犯行部分，有共同之犯意聯絡及行
    為之分擔，均為共同正犯。又被告先後二次收受贓物犯行，時間緊接，手法相同
    ，反覆為之，所犯又係構成要件相同之罪名，顯係基於概括之犯意為之，應依連
    續犯之規定論以一罪，並依法加重其刑。
四、被告如事實五所為係另犯刑法第三百四十九條第二項之寄藏贓物罪。
五、累犯：被告曾於八十四年間因違反麻醉藥品管理條例案件，經本院以八十四年度
    易字第一三九四號判處有期徒刑五月確定，並於八十四年八月五日易科罰金執行
    完畢之事實，有臺灣高等法院被告全國前案紀錄表、臺灣新竹地方法院檢察署被
    告刑案資料查註記錄表在卷可按，茲於執行完畢後五年以內再犯有期徒刑以上之
    未經許可，持有子彈罪及連續收受贓物罪，應就此部分均論以累犯，並就所犯未
    經許可，持有子彈罪部分依法加重其刑，另就所犯連續收受贓物罪部分依法遞加
    重其刑。
六、分論併罰：被告所犯連續未經許可，製造可發射子彈具有殺傷力之槍枝罪、未經
    許可，持有子彈罪、連續收受贓物罪及寄藏贓物罪等四罪名，犯意各別，行為互
    異，應予分論併罰。
七、量刑：爰審酌被告自民國八十一年間起迄今有五次違反麻醉藥品管理條例、二次
    違反槍砲彈藥刀械管制條例及一次贓物等前科紀錄，先於八十一年間先後二次因
    違反麻醉藥品管理條例案件，經本院分別以八十一年度訴字第四九三、九四三號
    各判處有期徒刑六月確定，嗣經本院裁定定應執行刑為有期徒刑十一月確定，旋
    又於八十二年間再分別因贓物及違反麻醉藥品管理條例案件，經本院分別以八十
    二年度易字第二二八三號、八十二年度訴字第一一八八號各判處有期徒刑三月、
    七月確定，而經接續執行後，於八十三年十一月二十日執行完畢；又於八十四年
    間再因違反麻醉藥品管理條例案件，經本院以八十四年度易字第一三九四號判處
    有期徒刑五月確定，並於八十四年八月五日易科罰金執行完畢；嗣又於八十五年
    間因分別違反槍砲彈藥刀械管制條例案件及麻醉藥品管理條例案件，經本院分別
    以八十五年度訴字第五九九、六七六、八七六號各判處有期徒刑八月、二年十月
    、一年六月及臺灣高等法院以八十五年度上易字第四五一三號判處有期徒刑八月
    確定，嗣前開本院八十五年度訴字第五九九、六七六號各判處有期徒刑八月、二
    年十月部分，經本院以八十五年度聲字第一一六四號裁定定應執行刑為有期徒刑
    三年四月確定，前開本院八十五年度訴字第八七六號判處有期徒刑一年六月及臺
    灣高等法院八十五年度上易字第四五一三號判處有期徒刑八月部分，亦經臺灣高
    等法院以八十六年度聲字第一八號裁定定應執行刑為有期徒刑二年確定，合計前
    開案件共應執行有期徒刑五年四月，而接續執行，原應於九十一年一月二日執行
    完畢（執行案號：臺灣新竹地方法院檢察署八十八年度執更字第六五八號），惟
    於八十八年十月二十六日經假釋交付保護管束出獄。惟於假釋出獄後，再於八十
    九年間因檢肅流氓案件，經本院以八十九年度感裁字第一六號裁定交付感訓處分
    確定。嗣又因施用毒品案件經撤銷假釋（因毒品案件自八十九年十一月二十八日
    起執行觀察、勒戒及強制戒治，嗣經裁定停止戒治，故執行至九十年十月三十日
    止，旋經檢察官於九十一年二月十八日以九十一年度戒毒偵字第一五號為不起訴
    處分），自九十年十月三十日起接續執行殘刑有期徒刑二年二月七日（執行案號
    ：臺灣新竹地方法院檢察署九十年度執更字第六０號），應執行至九十三年一月
    五日（臺灣高等法院被告全國前科紀錄表誤載為自九十年十二月二十八日起刑期
    起算，並誤載為應執行至九十三年三月五日），現仍在臺灣新竹監獄執行中，有
    前開臺灣高等法院被告全國前案紀錄表、臺灣新竹地方法院檢察署刑案資料查註
    紀錄表在卷可稽，素行不良，又連續以改造之方式製造可發射子彈具有殺傷力之
    改造手槍、製造土造子彈未遂及持有制式子彈，嚴重威脅社會治安，犯罪手段、
    情節及對社會所生之危害均非輕，另連續收受贓物、寄藏贓物犯行，犯罪手段、
    情節及對被害人之危害亦非輕，且犯罪後原坦承製造可發射子彈具有殺傷力之改
    造手槍、製造土造子彈未遂等犯行，惟嗣後於本院審理時又翻異供述，多方飾詞
    狡辯，意圖卸責等一切情狀，分別就所犯各罪各酌予量處如主文所示之刑，並就
    罰金部分諭知易服勞役之折算標準及定應執行刑。
八、沒收：扣案之可發射子彈具有殺傷力之改造手槍三枝（槍枝管制編號：0000
    000000號含彈匣一個、槍枝管制編號：0000000000、0000
    000000號）及口徑９mm制式半自動手槍子彈三顆，均係違禁物；另鑽床一
    台、隔音墊板四塊、砂輪片六片、布輪片一片、測量器一個、固定老虎夾二個、
    Ｃ型夾一個、鉗子三把、油標尺一把、銼刀四把、大鑽頭十三支、小鑽頭四十七
    支、螺絲起子二支、砂輪機三台、鑽石挫包一盒、槍枝年鑑三本、槍枝分解圖三
    張、彈簧三十二條、尼龍布製槍套一個、玩具金屬槍身一把、玩具槍金屬滑套二
    個（其中一個欠缺槍機）、玩具槍金屬彈匣一個、玩具塑膠槍管四支、玩具金屬
    槍管二支、玩具槍金屬擊槌三個，土造金屬槍管半成品四支、土造子彈半成品十
    九顆，均係被告所有，且係被告供製造可發射子彈具有殺傷力之改造手槍、製造
    土造子彈未遂犯罪所用之物，應分別依刑法第三十八條第一項第一、二款規定宣
    告沒收。至另扣案之口徑９mm制式半自動手槍子彈一顆，業經鑑驗試射，已非違
    禁物；另玩具槍用底火帽三盒、黑色火藥一包、紙雷管一包，亦據新竹縣警察局
    竹東分局銷燬；又另扣得無法擊發之制式口徑９mm不發彈一顆，亦非違禁物，爰
    均不另為沒收之諭知。
九、不宣告保安處分強制工作之明：按保安處分係對受處分人將來之危險性所為拘束
    其身體、自由等之處置，以達教化與治療之目的，乃為刑罰之補充制度。本諸法
    治國家保障人權之原理及刑法之保護作用，其法律規定之內容，應受比例原則之
    規範，使保安處分之宣告，與行為人所為行為之嚴重性、行為人所表現之危險性
    ，及對於行為人未來行為之期待性相當，而由法院視行為人之危險性格，決定應
    否交付強制工作，以達特別預防之目的。據此，九十年十一月十四日已修正公布
    刪除之原槍砲彈藥刀械管制條例第十九條第一項之規定，不問行為人有無預防矯
    治其社會危險性之必要，一律宣付強制工作三年，拘束其中不具社會危險性之受
    處分人之身體、自由部分，其所採措施與所欲達成預防矯治之目的及所需程度，
    即不合憲法第二十二條所定之比例原則，故此項規定已於九十年十一月十四日修
    正公布刪除，並於同年月十六日生效，故本件即不無從再依前開刪除之規定宣告
    強制工作。然原犯刪除前之原槍砲彈藥刀械管制條例第十九條第一項所列舉之罪
    ，雖不再適用該規定宣告強制工作，惟仍應依個案情節，由法院斟酌是否符合刑
    法第九十條第一項規定之要件宣告強制工作。查被告自民國八十一年間起迄今有
    五次違反麻醉藥品管理條例、二次違反槍砲彈藥刀械管制條例及一次贓物等前科
    紀錄，且於八十五年間即先後二次因製造可發射子彈具有殺傷力改造手槍、土造
    子彈，而經本院先後判處徒刑確定，現仍在臺灣新竹監獄執行中，素行不良，已
    詳如前述，無視於本案之前已有二次製造可發射子彈具有殺傷力改造手槍、土造
    子彈犯行，再連續製造改造手槍三支，嚴重危害社會治安，足引起社會善良百姓
    之恐慌，已屬嚴重之犯罪，顯有犯罪之習慣，足徵其犯罪行為之嚴重性及對社會
    危險性之重大，且對其未來行為之改正，亦顯無期待可能性。據此，依被告之危
    險性格及為達成預防矯治其社會危險性之目的，原有依刑法第九十條第一項規定
    宣告強制工作之必要。惟參酌被告如事實二犯行之同一事實部分，業據本院治安
    法庭以八十九年度感裁字第一六號裁定交付感訓處分確定，有本院八十九年度感
    裁字第一六號裁定、臺灣高等法院八十九年度感抗字第二五八號裁定在卷可參，
    故依此感訓處分之執行，應已足以矯治其犯罪習慣，爰不再依刑法第九十條第一
    項規定宣告強制工作，一併敘明。
、適用之法律：
（一）刑事訴訟法第二百九十九條第一項前段。
（二）槍砲彈藥刀械管制條例第十一條第一項、第十二條第五項、第一項、第十二條
      第四項。
（三）刑法第十一條前段、第二十八條、第五十六條、第三百四十九條第一項、第三
      百四十九條第二項、第五十五條、第四十七條、第四十二條第二項、第三十八
      條第一項第一、二款、第五十一條第五、七款。
（四）罰金罰鍰提高標準條例第一條前段、第二條
（五）現行法規所定貨幣單位折算新臺幣條例第二條，判決如主文。
本案經檢察官鍾曉亞到庭執行職務。
中      華      民      國    九十二      年      八    月      二十七  日
                                臺灣新竹地方法院刑事第一庭
                                    法  官    汪  銘  欽
右正本證明與原本無異。
如不服本判決，應於判決送達後十日內向本院提出上訴狀（應附繕本），上訴於臺灣
高等法院。
                                    書記官    江  靜  玲
中      華      民      國    九十二      年      八    月      二十七  日
附錄論罪科刑法條：
槍砲彈藥刀械管制條例第十一條第一項：
未經許可，製造可發射子彈具有殺傷力之各式槍砲者，處五年以上有期徒刑，併科新
臺幣一千萬元以下罰金。
槍砲彈藥刀械管制條例第十二條第一、四、五項
未經許可，製造．．．子彈者，處一年以上七年以下有期徒刑，併科新臺幣五百萬元
以下罰金。
未經許可，持有、寄藏或意圖販賣而陳列子彈者，處五年以下有期徒刑，併科新臺幣
三百萬元以下罰金。
第一項至第三項之未遂犯罰之。
刑法第三百四十九條第一項
收受贓物者，處三年以下有期徒刑、拘役或五百元以下罰金。
刑法第三百四十九條第二項
搬運、寄藏、故買贓物或為牙保者，處五年以下有期徒刑、拘役或科或併科一千元以
下罰金。


司法院資訊處製作；財團法人民間司法改革基金會備份。
